臺灣苗栗地方法院刑事判決　　　　　　　 96年度訴字第118號
公　訴　人　臺灣苗栗地方法院檢察署檢察官
被　　　告　乙○○
　　　　　　　 　　（現在台灣苗栗看守所附設勒戒所）
上列被告因竊盜案件，經檢察官提起公訴（95年度偵字第6163號
、96年度偵字第486 號、96年度偵字第612 號），及追加起訴（
96年度偵字第1472號），本院依簡式審判程序判決如下：
    主  文
乙○○犯竊盜罪，累犯，處有期徒刑伍月。又共同犯竊盜罪，累
犯，處有期徒刑伍月。又共同犯竊盜罪，累犯，處有期徒刑伍月
。又共同犯攜帶兇器竊盜罪，累犯，處有期徒刑捌月；扣案之鐵
鎚壹支沒收。又共同犯攜帶兇器竊盜罪，累犯，處有期徒刑捌月
，上開扣案之鐵鎚壹支沒收。又共同犯攜帶兇器竊盜罪，累犯，
處有期徒刑捌月；上開扣案之鐵鎚壹支沒收。又犯攜帶兇器竊盜
罪，累犯，處有期徒刑捌月；又犯攜帶兇器竊盜罪，累犯，處有
期徒刑捌月。應執行有期徒刑貳年；扣案之鐵鎚壹支沒收。
　　犯罪事實及理由
一、犯罪事實：
（一）乙○○素行不佳，有多次竊盜之前科紀錄，最近一次構成
      累犯之前科有：曾因竊盜案件，經本院於民國（下同）
      91年4 月9 日以91年度苗簡字第283 號判決，判處有期徒
      刑6 月，於91年5 月13日判決確定。曾因贓物案件，經
      本院於93年12月24日以93年度苗簡字第867 號判決，判處
      有期徒刑3 月確定。因竊盜案件，經本院於93年7 月13
      日以93年度易字第283 號判決，判處有期徒刑11月，於93
      年8 月9 日判決確定。嗣上開兩案件，經本院於94年
      2 月17日以94年度聲字第79號裁定，定其應執行刑為有期
      徒刑8 月。並與案件合併執行結果，於94年11月3 日因
      縮刑期滿執行完畢（起訴書誤為94年11月4 日）。
（二）乙○○猶不知悔改，或獨自一人意圖為自己不法之所有，
      或與甲○○（已先行審結）共同基於為自己不法所有之犯
      意聯絡，為下列之竊盜行為：
（1）96年度偵字第486號偵查卷部分：
    乙○○於95年11月下旬某日上午10時許，至苗栗縣頭份鎮
      流東里流東公墓內，徒手竊取戊○○所管領之「江夏祖塋
      」、「江夏墓園」內之白鐵4 扇，得手後於同月下旬某日
      上午11時許，在苗栗縣頭份鎮○○路橋下，以新台幣（下
      同）1 千元，賣給不詳之流動資源回收商。
    乙○○、甲○○2 人，於95年12月11日下午5 時許，共乘
      1 部車牌號碼IHS-366 號重型機車，至新竹縣寶山鄉○○
      村○ 鄰○○路650 號丁○○住處，由乙○○在庭院把風，
      甲○○則徒手竊取上址之廚房白鐵門1 扇，得手後將該扇
      白鐵門放在機車腳踏板上，載運至苗栗縣頭份鎮興隆里下
      坪22之5 號彭金增經營之「嘉豐實業行」放置。
    乙○○、甲○○2 人離開「嘉豐實業行」後，旋又於95年
      12月11日下午5 時30分許，共乘上開車牌號碼IHS-366 號
      重型機車，至苗栗縣頭份鎮興隆里興隆公墓，由乙○○把
      風，甲○○以徒手竊取庚○○所有之穎川墓園內之白鐵門
      2 扇，得手後將該2 扇白鐵門放在機車腳踏板上，於同日
      下午6 時許，載至苗栗縣頭份鎮興隆里下坪22之5 號「嘉
      豐實業行」，連同上開所竊得丁○○所有廚房白鐵門1 扇
      ，以1360元之價格出售予不知情之彭金增。
    嗣丁○○於95年12月11日下午3 時30分許，發現其老家廚
      房白鐵門被竊，尋找至苗栗縣頭份鎮興隆里下坪22之5 號
      「嘉豐實業行」時，發現該扇白鐵門在裡面，乃告知負責
      人彭金增，彭增金遂向苗栗縣警察局頭份分局斗坪派出所
      報案，警方根據估價單內登記乙○○之身分資料，循線查
      獲乙○○及甲○○2 人。
 （2）96年度偵字第612號偵查卷部分：
    乙○○、甲○○2 人，於95年12月14日下午3 時許，共乘
      上開車牌號碼IHS-366 號重型機車，至苗栗縣頭份鎮○○
      里○ 鄰○○道路旁，持甲○○所有可供兇器使用之鐵鎚1
      支，竊取己○○所有之祖墳白鐵門2 扇，得手後將該2扇
      白鐵門放在機車腳踏板上，於同日下午載運至苗栗縣竹南
      鎮○○路189 巷12號對面「聖源企業社」（環保回收廠）
      ，出售予不知情之負責人陳弘森，得款1800元平分。
    乙○○、甲○○2 人，又於95年12月15日下午3 時許，共
      乘上開車牌號碼IHS-366 號重型機車，至苗栗縣竹南鎮○○里○○路與科學路口之墓地，以上開可供兇器使用之鐵
      鎚1 支，竊取丙○○所有之祖墳白鐵門2 扇，得手後將該
      2 扇白鐵門放在機車腳踏板上，於同日下午載運至苗栗縣
      竹南鎮○○路189 巷12號對面「聖源企業社」，出售予不
      知情之負責人陳弘森，得款1400元。
    嗣苗栗縣警察局竹南分局偵查隊員警，根據甲○○於95年
      12月16日被警查獲後之供詞，於95年12月17日下午2 時許
      ，再至苗栗縣竹南鎮○○路189 巷12號對面「聖源企業社
      」，起出上開4 扇白鐵門。
 （3）95年度偵字第6163號偵查卷部分：
    乙○○、甲○○2 人，於95年12月15日下午6 時許，共同
      至苗栗縣頭份鎮興隆里4 鄰上坪12號附近之墳墓區，以上
      開可供兇器使用之鐵鎚1 支，竊取辛○○所管理之祖墳白
      鐵門2 扇，得手後於同日下午載運至苗栗縣竹南鎮○○路
      189 巷12號對面「聖源企業社」，以每公斤77元價格，出
      售予不知情之負責人陳弘森。
    嗣苗栗縣警察局竹南分局大同派出所員警，於95年12月16
      日下午3 時45分許，在苗栗縣竹南鎮○○路189 巷12號對
      面「聖源企業社」，執行查贓勤務時，巧遇甲○○販賣上
      開白鐵門，有販賣贓物之嫌，向前加以盤查，甲○○遂向
      警方供出上情而查獲，並扣得甲○○所有供行竊用之鐵鎚
      1 支。
 （4）96年度偵字第1472號偵查卷追加起訴部分：
    乙○○於95年12月5 日上午10時許，至苗栗縣三灣鄉北埔
      村3 鄰下林坪41之1 號張桂春經營之「慈暉牧場」，持放
      在該牧場內可供兇器使用之螺絲起子，竊取該牧場內鋁門
      4 片、鋁製紗門3 片，得手後逃逸，並於同日下午某時許
      ，至苗栗縣頭份鎮仁愛里12鄰仁愛12之5 號黃忠發經營之
      「阿發舊貨行」，將上開贓物售給不知情之黃忠發，得款
      1204元花用。
    乙○○又於95年12月10日上午9 時許，至苗栗縣三灣鄉北
      埔村3 鄰下林坪41之1 號張桂春經營之「慈暉牧場」，持
      放在該牧場內可供兇器使用之螺絲起子，竊取該牧場內廢
      水處理固體分離器之白鐵片壓片3 片，得手後逃逸，並於
      同日上午11時許，至苗栗縣頭份鎮仁愛里12鄰仁愛12之5
      號黃忠發經營之「阿發舊貨行」，將上開贓物售給不知情
      之黃忠發，得款195 元花用。
    嗣苗栗縣警察局頭份分局三灣分駐所員警，於95年12月10
      日下午4 時30分許，至阿發舊貨行，執行查贓勤務時，在
      買賣登記單上發現其轄區內慣竊乙○○販賣資料，循線查
      獲上情。
二、證據名稱：
（一）台灣苗栗地方法院檢察署96年度偵字第486 號偵查卷部分
      ：
   （1）被告乙○○於警詢時及偵、審中之自白。
   （2）同案被告甲○○於警詢時及偵、審中之供證。
   （3）證人彭金增於警詢時之證述。
   （4）被害人丁○○、戊○○、庚○○於警詢時之證述。
   （5）車籍作業系統查詢認可資料1 張。
   （6）估價單1 紙。
   （7）被害人丁○○出具之贓物認領保管單1 紙。
   （8）苗栗縣警察局頭份分局偵辦乙○○、甲○○竊盜案照片
        12 張 。
（二）台灣苗栗地方法院檢察署96年度偵字第612 號偵查卷部分
      ：
   （1）被告乙○○於警詢時及偵、審中之自白。
   （2）同案被告甲○○於警詢時及偵、審中之供證。
   （3）被害人己○○、丙○○於警詢時之證述。
   （4）被害人己○○、丙○○領回失竊贓物所出具之贓物認領
        保管單各1紙。
   （5）車籍查詢-基本資料詳細畫面。
   （6）同案被告甲○○於95年12月15日在聖源企業社「收受物
        品、舊貨、五金廢料或廢棄物登記表」之『交貨人或交
        貨公司行號』欄內，偽造朱家文之署名及指印影本1 張
        。
   （7）照片12張。
（三）台灣苗栗地方法院檢察署95年度偵字第6163號偵查卷部分
      ：
   （1）被告乙○○於偵、審中之自白。
   （2）同案被告甲○○於警詢時及偵、審中之自白。
   （3）被害人辛○○於警詢時之證述。
   （4）證人陳弘森於警詢時及檢察官偵查中之證述。
   （5）辛○○領回失竊贓物所出具之贓物認領保管單1 紙。
   （6）「聖源企業」營利事業登記證影本1 紙。
   （7）苗栗縣警察局竹南分局、頭份分局之扣押筆錄、扣押物
        品目錄表。
   （8）照片12張。
   （9）車籍作業系統查詢認可資料1 張。
   （10）扣案之行竊工具鐵鎚1 支。
（四）台灣苗栗地方法院檢察署95年度偵字第1472號偵查卷部分
      ：
   （1）被告乙○○於警詢時及偵、審中之自白。
   （2）被害人張桂春於警詢時之指訴。
   （3）贓物認領保管單1紙。
   （4）證人黃忠發於警詢時之證述。
   （5）苗栗縣警察局頭份分局三灣分駐所查贓簽證表。
   （6）被告乙○○出具之廢棄物回收再利用讓渡切結書影本1
        紙。
   （7）照片12張。
三、論罪科刑：
（一）核被告乙○○於犯罪事實欄（二）（1） 之、、所
      為，均係犯刑法第320 條第1 項之普通竊盜罪；被告乙○○於犯罪事實欄（二）（2） 之、所為，均係犯刑法
      第321 條第1 項第3 款之攜帶兇器竊盜罪；被告乙○○於
      犯罪事實欄（二）（3） 之所為，係犯刑法第321 條第
      1 項第3 款之攜帶兇器竊盜罪；被告乙○○於犯罪事實欄
      （二）（4） 之、所為，均係犯刑法第321 條第1 項
      第3 款之攜帶兇器竊盜罪；
（二）被告乙○○於犯罪事實欄（二）（1） 之、犯罪事實
      欄（二）（2） 之、犯罪事實欄（二）（3） 之所
      為之竊盜行為，與被告甲○○間，有犯意聯絡及行為分擔
      ，應論以共同正犯。
（三）查被告乙○○最近一次構成累犯之前科有：曾因竊盜案
      件，經本院於91年4 月9 日以91年度苗簡字第283 號判決
      ，判處有期徒刑6 月，於91年5 月13日判決確定。曾因
      贓物案件，經本院於93年12月24日以93年度苗簡字第867
      號判決，判處有期徒刑3 月確定。因竊盜案件，經本院
      於93年7 月13日以93年度易字第283 號判決，判處有期徒
      刑11月，於93年8 月9 日判決確定。嗣上開兩案件，
      經本院於94年2 月17日以94年度聲字第79號裁定，定其應
      執行刑為有期徒刑8 月。並與案件合併執行結果，於94
      年11月3 日因縮刑期滿執行完畢，有台灣高等法院被告前
      案紀錄表在卷足憑，5 年內故意再犯本件有期徒刑以上之
      刑之罪，為累犯，應依刑法第47條第1 項之規定，加重其
      刑。
（四）被告乙○○前後8 次竊盜犯行，均犯意各別，應分論併罰
      。
（五）爰審酌被告乙○○有多次竊盜前科紀錄，足見其人素行不
      佳，不知悔改，一再犯竊盜罪，破壞當地社會治安，理應
      重罰，惟念其能坦承全部犯行，犯後態度尚佳，節省有限
      之司法資源等一切情節，分別量處如主文所示之刑，並定
      其應執行之刑，以資懲儆。
（六）至同案被告甲○○所有之鐵鎚1 支，係供其與被告乙○○
      共犯事實欄（二）（3） 之竊盜犯行時所用之工具，應
      依刑法第38條第1 項第2 款之規定，予以宣告沒收。
（七）至同案被告甲○○已先行審結，附此敘明。
四、應適用之法條：
（一）刑事訴訟法第273 條之1 第1 項、第299 條第1 項前段、
      第310 條之2 、第454 條第1 項。
（二）刑法第28條、第320 條第1 項、第321 條第1 項第3 款、
      第47條第1 項、第51條第5 款、第38條第1 項第2 款。
（三）刑法施行法第1條之1。
五、本判決係依刑事訴訟法第310 條之2 、第454 條第1 項製作
    ，依法僅記載當事人欄、主文、犯罪事實、證據名稱以及應
    適用之法條，其中犯罪事實部分，依同法第308 條之修正立
    法理由，亦僅記載犯罪構成要件事實，關於刑罰加重事由（
    含累犯在內）免予記載（法院辦理刑事訴訟案件應行注意事
    項第144 點參照），但仍於主文予以表明，並於應適用之法
    條欄予以引用。如不服本判決，應於判決送達之日起10日內
    ，向本院提起上訴。
本案經檢察官李基彰到庭執行職務。
中　　華　　民　　國　　96　　年　　6 　　月　　26　　日
                  刑事第三庭    法　官　柳 章 峰
以上正本證明與原本無異。
如不服本判決，應於判決送達後10日內向本院提出上訴狀（應抄
附繕本）。告訴人或被害人如對於本判決不服者，應具備理由請
求檢察官上訴，其上訴期間之計算係以檢察官收受判決正本之日
期為準。
                                書記官  陳 采 瑜
中　　華　　民　　國　　96　　年　　6 　　月　　26　　日
附記論罪之法條全文：
刑法第320 條 （普通竊盜罪、竊佔罪）
意圖為自己或第三人不法之所有，而竊取他人之動產者，為竊盜
罪，處五年以下有期徒刑、拘役或五百元以下罰金。
意圖為自己或第三人不法之利益，而竊佔他人之不動產者，依前
項之規定處斷。
前二項之未遂犯罰之。
刑法第321 條  （加重竊盜罪）
犯竊盜罪而有左列情形之一者，處6 月以上、5 年以下有期徒刑
：
一  於夜間侵入住宅或有人居住之建築物、船艦或隱匿其內而犯
    之者。
二  毀越門扇、牆垣或其他安全設備而犯之者。
三  攜帶兇器而犯之者。
四  結夥三人以上而犯之者。
五  乘火災、水災或其他災害之際而犯之者。
六  在車站或埠頭而犯之者。
前項之未遂犯罰之。
